【裁判字號】    97,易,197
【裁判日期】    970430
【裁判案由】    傷害等
【裁判全文】
臺灣嘉義地方法院刑事判決        九十七年度易字第一九七號
公  訴  人  臺灣嘉義地方法院檢察署檢察官
被      告  甲○○
                    二日生）
                    號
被      告  丁○○
                    號
被      告  乙○○
                    號
                    號
被      告  丙○○○
                    號
                    號
上列被告等因傷害等案件，經檢察官提起公訴（九十六年度偵字
第九○一九號），本院判決如下：
    主  文
本件公訴不受理。
    理  由
一、公訴意旨以：「甲○○與丁○○係夫妻關係，另乙○○與丙○○○亦為夫妻關係。甲○○於民國九十六年九月十四日上
    午十時許，在嘉義縣太保市後潭里三六○號前因停車問題與
    乙○○發生爭執，甲○○、丁○○二人基於傷害乙○○、丙○○○之犯意聯絡，乙○○、丙○○○基於傷害甲○○、丁○○之犯意聯絡，互相拉、推或毆打對方，後丙○○○將丁○○壓倒在地，甲○○、乙○○分別上前拉開自己的配偶，
    乙○○而又推丙○○○去撞甲○○，丙○○○則拉扯甲○○
    之上衣，嗣乙○○從自用小客車上拿取枴杖鎖毆打甲○○左
    腳，致甲○○受有右手腕、左臉頰挫傷；左前臂擦傷；丁○○受有雙側小腿挫傷、右手肘挫傷；乙○○受有頭部挫傷、
    雙膝挫傷併擦傷、雙手挫傷、右足挫傷、胸部挫傷；丙○○○受有頭部外傷、兩側膝蓋擦傷、左側下巴挫傷等傷害。另
    甲○○與乙○○爭執中，甲○○基於公然侮辱之犯意，於上
    開不特定人得以共聞共見之場所，對乙○○辱罵『幹』一次
    ，足以貶抑乙○○之人格。嗣經警據報到場處理，始循線查
    悉上情。」，案經甲○○、丁○○、乙○○、丙○○○提出
    告訴，因認被告甲○○、丁○○、乙○○、丙○○○四人所
    為均涉犯刑法第二百七十七條第一項之傷害罪嫌，被告甲○○則另涉犯同法第三百零九條第一項之公然侮辱罪嫌等語。
二、按告訴乃論之罪，告訴人於第一審辯論終結前得撤回其告訴
    ，又告訴經撤回者，得不經言詞辯論，逕諭知不受理之判決
    ，刑事訴訟法第二百三十八條第一項、第三百零三條第三款
    、第三百零七條定有明文。
三、查本件告訴人甲○○、丁○○告訴被告乙○○、丙○○○傷
    害及告訴人乙○○、丙○○○告訴被告甲○○、丁○○傷害
    案件，公訴意旨認被告四人均係犯刑法第二百七十七條第一
    項之罪；告訴人乙○○告訴被告甲○○公然侮辱案件，公訴
    意旨認被告甲○○係犯刑法第三百零九條第一項之罪，依同
    法第二百八十七條前段及第三百十四條之規定，均須告訴乃
    論。茲據被告四人就上開事件達成民事和解，而均於本院審
    理中具狀撤回上開告訴，有撤回告訴狀二份附卷可稽，依照
    上開說明，本件爰不經言詞辯論，逕為不受理判決之諭知。
據上論斷，應依刑事訴訟法第三百零三條第三款、第三百零七條
，判決如主文。
中    華    民    國  九十七  年    四    月   三十   日
                  刑事第四庭  審判長法  官  蔡憲德
                                    法  官  許兆慶
                                    法  官  吳育霖
上列正本證明與原本無異。
如不服本判決，應於判決送達後十日內向本院提出上訴狀，上訴
書狀依法應敘述具體理由，如未敘述具體理由者，應於上訴期間
屆滿後二十日內補提理由書於本院（均應附繕本）。告訴人或被
害人如對於本判決不服者，應具備理由請求檢察官上訴，其上訴
期間之計算係以檢察官收受判決正本之日期為準。
中    華    民    國  九十七  年    四    月   三十   日
                                    書記官  林美芳


司法院資訊處製作；財團法人民間司法改革基金會備份。
